臺灣高等法院高雄分院刑事判決　　　　　九十一年度上易字第六六四號
　　上　訴　人　台灣屏東地方法院檢察署檢察官
　　被　　　告　甲○○
右上訴人因被告違反毒品危害防制條例案件，不服臺灣屏東地方法院九十年度訴字第
七三二號中華民國九十一年三月十九日第一審判決（起訴案號：臺灣屏東地方法院檢
察署九十年度偵字第六八八號），提起上訴，本院判決如左：
      主      文
原判決撤銷。
甲○○持有第一級毒品，處拘役伍拾日，如易科罰金，以佰元折算一日。
扣案第一級毒品海洛因淨重零點壹陸公克，第二級毒品安非他命淨重壹點貳公克均
沒收銷燬之。
      事      實
一、甲○○於民國九十年三月間，在屏東縣潮洲鎮○○里○○路十九號住處，持有第
    一級毒品海洛因淨重０．一六公克及第二級毒品安非他命淨重一．二三公克，嗣
    於九十年三月十三日十二時許，經警持搜索票至上開處所搜索時，在二樓其房間
    內查獲，並扣得上開毒品。
二、案經屏東縣警察局移送臺灣屏東地方法院檢察署檢察官偵查起訴。
      理      由
一、訊據被告甲○○對於警方持搜索票在上揭時、地查獲上開毒品之事實直承不諱，
    核與搜索當時在場之證人即被告之父鄞石玉證述之情節相符，並有搜索票及扣押
    證明筆錄各一紙在卷可稽，且有第一級毒品海洛因及第二級毒品安非他命扣案可
    資佐證，而上開結晶物，經送法務部調查局鑑定結果，確為毒品海洛因及安非他
    命，淨重分別為０．一六公克及一．二三公克，有該局鑑定通知書及檢驗通知書
    各一紙在卷足憑（偵查卷第十四頁、第二十四頁）。雖被告辯稱上開毒品係其以
    前施用之物，其施用後所留下，惟其施用之犯行，業經觀察、勒戒及強制戒治期
    滿，並為不起訴處分確定在案，其強制戒治期滿出所後只回去過一夜即北上工作
    ，旋又南下高雄及屏東等處工作，均住朋友家或住工寮，僅工餘之暇偶回去家中
    探望父母而已，並未住家中，不可能又在家中另行持有毒品，查獲毒品是以前留
    下來的云云。證人即被告之父鄞石玉雖亦到庭證稱被告出所後即外出，偶而回家
    探望，拿一點錢給伊即又離去等語，查被告於八十八年間起曾因施用第一級及第
    二級毒品，經送觀察、勒戒後又強制戒治，戒治期滿為檢察官於八十九年八月十
    一日以八十九年度戒毒偵字第三四八號為不起訴處分，有該處分書在卷可按，然
    其於八十九年七月二十八日已戒治期滿出所，距查獲之日即九十年三月十三日已
    有七月之久，期間被告多次回住處且曾過夜，自可將毒品拿回家中藏放，況證人
    即警員林朝陽到庭證稱，係有線民檢舉，我們在被告房間的衣櫃及床頭櫃找到毒
    品（原審卷第五十五頁）顯見本案警員之所以前往搜索，乃有人檢舉之故，是被
    告所辯查獲之毒品係以前施用後所留下的云云，並無可採，而證人鄞石玉所證亦
    不能證明查獲毒品係被告以前施用所留下，自不能為被告有利之認定，本案被告
    犯行，堪以認定。
二、核被告所為，係犯毒品危害防制條例第十一條第一項、第二項之持有第一級及第
    二級毒品罪。其一行為同時觸犯上開二罪名，係想像競合犯，應從一重之持有第
    一級毒品罪論處。公訴人認應分論併罰，容有誤會。
三、原審不察，遽為無罪之判決，自有未合，檢察官上訴意旨執以指摘原判決不當，
    為有理由，自應由本院將原判決予以撤銷改判。爰審酌被告犯罪之動機、目的、
    手段、持有之毒品不多，情節非重及其犯後態度等一切情狀，量處如主文所示之
    刑，並諭知易科罰金之折算標準。查獲之第一級毒品海洛因淨重０．一六公克，
    第二級毒品安非他命淨重一．二三公克依法宣告沒收並銷燬之。至另查扣之玻璃
    球二個、塑膠吸管二支、藍色紙盒一個均非供本案犯罪之用，不予沒收，併予
    明。
據上論斷，應依刑事訴訟法第三百六十九條第一項前段、第三百六十四條、第二百九
十九條第一項前段、毒品危害防制條例第十一條第一項、第二項、第十八條第一項，
刑法第十一條前段、第五十五條、第四十一條第一項，罰金罰鍰提高標準條例第二條
，判決如主文。
本案經檢察官陳國全到庭執行職務。
中    華    民    國     九十一     年       五       月      二十九    日
                              臺灣高等法院高雄分院刑事第九庭
                                  審判長法官  張明松
                                        法官  江泰章
                                        法官  任森銓
右正本證明與原本無異。
不得上訴。
                                      書記官  許信宗
中    華    民    國     九十一     年       五       月      三十一    日
附錄：本判決論罪科刑法條：
毒品危害防制條例第十一條第一項：
持有第一級毒品者，處三年以下有期徒刑、拘役或新臺幣五萬元以下罰金。
                                                                        ｋ
